臺灣士林地方法院民事簡易判決      
                                    111年度湖簡字第419號
原      告  曾金土  
被      告  曾金寬  
訴訟代理人  廖美素  
被      告  曾智清  
上列當事人間請求損害賠償事件，本院於民國111年6月29日言詞
辯論終結，判決如下：
    主  文
被告應連帶給付原告新臺幣叁萬壹仟叁佰伍拾陸元，及自民國一
百一十年八月二十八日起至清償日止，按週年利率百分之五計算
之利息。
原告其餘之訴駁回。
訴訟費用由被告連帶負擔十分之三，餘由原告負擔。
本判決原告勝訴部分得假執行。
    事實及理由
一、原告主張：被告甲○○為原告胞弟、被告乙○○為被告甲○○（下
    分稱其名、合稱被告2人）之子。被告2人於民國108年8月11
    日晚上6時10分許，在臺北市○○區○○路000巷00號前，因細故
    與原告發生爭執後，竟共同基於傷害之犯意聯絡，由乙○○以
    手臂勾住原告之頭頸部，並接續將原告摔落在地，甲○○則接
    續以徒手毆打原告胸口等處，致其受有右側側胸壁鈍壓傷、
    右側膝部表淺性擦挫傷、頭皮鈍傷、左耳瘀傷之傷害，因而
    支出醫療費用新臺幣（下同）1,356元，併請求精神慰撫金1
    0萬元等語。爰依民法第184條第1項前段、第185條第1項、
    第195條第1項規定，求為命被告連帶給付10萬1,356元及自
    起訴狀繕本送達翌日起算之法定遲延利息之判決。
二、被告2人則以：請求依法審酌認定慰撫金等語，資為抗辯，
    並聲明：駁回原告之訴。
三、本院之判斷：
（一）經查，原告所主張之事實，業據提出監視器畫面截圖、監
      視器光碟、康寧醫療財團法人康寧醫院診斷證明書、醫療
      費用收據、受傷照片、三軍總醫院附設民眾診療服務處診
      斷證明書為證（本院卷第21至41、45至51頁、後附證件存
      置袋）。經查，原告前以本件侵權行為同一基礎事實，對
      被告2人提出之刑事告訴，業經臺灣士林地方檢察署檢察
      官提起公訴（該署109年度偵字第8023號），並經本院以1
      09年度簡字第171號判決分別處被告2人拘役各40日確定，
      有上開判決足資參佐（本院卷第43頁），而被告2人到庭
      對於刑事判決認定之行為亦不爭執（本院卷第116頁），
      應堪信實。是原告依侵權行為法律關係請求被告賠償損害
      ，應屬有據。
（二）醫療費用部分：
　　　原告主張其支出醫療費用1,356元，有康寧醫療財團法人
      康寧醫院診斷證明書、醫療費用收據在卷可稽（本院卷第
      33至35、45至49頁），且被告2人於本院言詞辯論期日，
      均陳明同意原告此部分之請求，願依原告請求金額給付（
      本院卷第115頁），應予准許。
（三）精神慰撫金：   
　　　按不法侵害他人之身體、健康、名譽、自由、信用、隱私
      、貞操，或不法侵害其他人格法益而情節重大者，被害人
      雖非財產上之損害，亦得請求賠償相當之金額，民法第19
      5條第1項定有明文；又慰撫金之核給標準，應斟酌雙方身
      分、地位及經濟狀況及其他各種情形核定之（最高法院47
      年台上字第1221號判決要旨參考）。本院審酌本件侵權行
      為過程、爭議起因、被告2人不法侵害原告之情節及原告
      因被告2人之侵權行為所受精神上痛苦程度，及原告自陳
      為國小畢業，每月退休俸約1,000元，已婚，小孩每月給
      予5,000元生活費；甲○○自陳為國小畢業，目前以耕農、
      養蜂為生，年收入約20萬元，現罹患口腔癌，手術治療中
      ；乙○○亦陳稱為高職畢業，從事運輸業，月薪約3萬元，
      已婚，扶養2個未成年子女及父母等情，為兩造陳明在卷
      （本院卷第116頁），並有本院依職權查詢兩造之108、10
      9年度稅務電子閘門財產所得調件明細表在卷可稽（限制
      閱覽卷），衡酌事發原因、經過、原告所受傷害程度及兩
      造之身分、地位等一切情狀，認原告請求精神慰撫金10萬
      元，當屬過高，應以3萬元為適當，逾此金額之請求，要
      難准許。
四、綜上，原告依民法第184條第1項前段、第185條第1項、第19
    5條第1項，請求被告連帶給付醫療費用1,356元、精神慰撫
    金3萬元，共計3萬1,356元，及自起訴狀繕本送達之翌日即1
    10年8月28日起（本院卷第57、59頁）至清償日止，按週年
    利率5%計算之利息，為有理由，應予准許。逾此範圍之請求
    ，則無理由，應予駁回。
五、本件事證已臻明確，兩造其餘攻擊防禦方法及證據，經審酌
    後，認對於判決結果均無影響，爰不一一論述，併此敘明。
六、訴訟費用負擔之依據：民事訴訟法第79條。
中　　華　　民　　國　　111 　年　　7 　　月　　14　　日
　　              內湖簡易庭法  官  鄭欣怡
以上正本係照原本作成。
如不服本判決，應於判決送達後20日內，向本院提出上訴狀並應
記載上訴理由，如於本判決宣示後送達前提起上訴者，應於判決
送達後20日內補提上訴理由書(須附繕本)。
中　　華　　民　　國　　111 　年　　7 　　月　　14　　日
                            書記官  許慈翎